台灣台中地方法院刑事判決　　　　　　　　　　　　　九十四年度易字第三八二號
　　公　訴　人　台灣台中地方法院檢察署檢察官
　　被　　　告　乙○○
右列被告因傷害案件，經檢察官提起公訴（九十四年度偵緝字第四號），本院判決如
左：
    主  文
乙○○傷害人之身體，處有期徒刑參月，如易科罰金，以參佰元折算壹日。
    犯罪事實及理由
一、乙○○為向其夫臧瑞光催討本票債權，於民國九十三年六月十日中午十二時三十
    分許，與臧瑞光在台中市○區○○路四段二六六號集集茶坊洽談，詎乙○○因不
    滿與臧瑞光同去之臧瑞光友人甲○所稱：希望待法院之相關訴訟告一段落後再行
    處理等語，竟基於傷害之犯意，徒手毆打甲○，致甲○受左側臉頰、左前臂擦挫
    傷等傷害。
二、訊據被告乙○○矢口否認前揭犯行，辯稱：伊不認識甲○，僅曾於本案偵查中見
    過甲○一次，且伊亦未於前揭時間前往集集茶坊云云。惟查：
（一）前揭犯罪事實，業據證人即告訴人甲○於本院證述明確，核與證人臧瑞光於檢
      察官偵查中證述情節相符，並有中國醫藥大學附設醫院診斷證明書一紙、病歷
      一份及就診照片二張在卷可稽。
（二）證人甲○於本院證稱：「（被告問：你確定打你的人就是我？）我確定。因為
      臧瑞光告被告恐嚇取財案在第二分局作筆錄時，當時臧瑞光帶他兒子要我陪他
      去，之前我從未見過被告，到警局時，臧瑞光的兒子就告訴我，叫我不要靠近
      被告身邊，被告當時看到臧瑞光父子進警局時，就靠過去，罵臧瑞光的兒子人
      渣、畜生，當時我覺得很突兀，所以印象深刻」等語，被告於本院亦供稱：伊
      確曾與臧瑞光因恐嚇案件而至中正路之分局（按即台中市警察局第二分局，地
      址位於台中市○○路四四○號）製作筆錄等語（本院卷第五十四頁），則苟非
      甲○確有於台中市警察局第二分局目睹前揭情狀，衡情要無能就此等細節為如
      此詳確之記憶，足認甲○對被告之印象確屬深刻，堪認甲○要無誤認之可能，
      且亦足認被告所辯：伊僅曾於本案偵查中見過甲○云云，不足採信。再衡諸證
      人甲○與被告既於本案事發前未有何糾紛存在，且本案證人甲○所受之傷勢非
      重，苟非被告確有僅因甲○為前揭話語即率爾毆打甲○之情節，衡情證人甲○
      要無起意興訟指述被告之必要。
（三）綜上所述，本案事證明確，被告所辯不足採信，其犯行堪以認定。
三、核被告所為，係犯刑法第二百七十七條第一項之傷害罪。爰審酌被告素行尚可，
    告訴人甲○所受之傷勢非重，惟被告僅因告訴人所為之前揭話語即率爾傷害告訴
    人，又被告犯罪後否認犯行，且未與告訴人和解等一切情狀，爰量處如主文所示
    之刑，並諭知易科罰金之折算標準，以示懲儆。
據上論斷，應依刑事訴訟法第二百九十九條第一項前段，刑法第二百七十七條第一項
、第四十一條第一項前段，罰金罰鍰提高標準條例第一條前段、第二條，判決如主文
。
中      華      民      國      九十四      年  六  月     一    日
                                        台灣台中地方法院刑事第二庭
                                        審判長  法  官    蔡  名  曜
                                                法  官    蔡  美  華
                                                法  官    郭  書  豪
右正本證明與原本無異
如不服本判決，應於收受本判決後十日內向本院提出上訴書狀，其未敘述上訴理由者
，並得於提起上訴後十日內向本院補提理由書狀（均須按他造當事人之人數附繕本）
「切勿逕送上級法院」
                                               書記官
中      華      民      國      九十四      年  六  月     一    日
附錄法條：
中華民國刑法第二百七十七條第一項
傷害人之身體或健康者，處三年以下有期徒刑、拘役或一千元以下罰金。
